【裁判字號】    88,易,3186
【裁判日期】    890126
【裁判案由】    贓物
【裁判全文】
臺灣臺北地方法院刑事判決                        八十八年度易字第三一八六號
    公  訴  人  臺灣臺北地方法院檢察署檢察官
    被      告  丙○○
右列被告因贓物案件，經檢察官提起公訴（八十八年度偵字第二二七六七號），本院
判決如左：
    主  文
丙○○故買贓物，累犯，處罰金玖仟元，如易服勞役，以參佰元折算壹日。
    事  實
一、丙○○前於民國（下同）八十四年間，因妨害秩序案件，經台灣高雄地方法院判
    處有期徒刑六月，於八十四年四月二十八日易科罰金執行完畢，猶不知悔改，復
    於八十八年九月一日上午在台北市○○街，明知某不詳姓名年籍之人，所販賣之
    三支於同日凌晨及上午，在台北縣林口長庚醫院、台北市○○街○○路路口，分
    別屬邱振隆、菲籍ＣＨＲＬＳ  ＴＯＰＨＥＲ  ＡＬＦＡＮＴＡ、甲○○○等三
    人所有而被竊之摩扥蘿拉廠牌行動電話係屬贓物，竟分別以五千元、三千元、四
    千元之價格向該不詳姓名之人購買，並於同日下午一時三十分許，在台北市○○
    街、康定路口其攤販上，轉賣給乙○○（另經檢察官不起訴處分），嗣經警當場
    查獲，並循線查悉上情。
二、案經臺灣臺北地方法院檢察署檢察官自動檢舉偵查起訴。
    理  由
一、訊據被告丙○○坦承於右開時地買受上開行動電話三支後並予轉售一情不諱，惟
    矢口否認贓物犯行，辯稱：伊是在路邊向一七十歲左右之人買的，那邊是跳蚤市
    場，伊不知所購買之行動電話為贓物云云，惟查，上開三支行動電話係物主邱振
    隆、菲籍ＣＨＲＬＳ  ＴＯＰＨＥＲ  ＡＬＦＡＮＴＡ及甲○○○三人，分別於
    八十八年九月一日凌晨及同日上午，在林口長庚醫院內及台北市○○街及西園路
    路口失竊一情，有渠等三人警訊、偵訊筆錄及贓物認領保管單附卷可稽。次按購
    買行動電話，為擔保來源之正當性，應至電訊器材公司購買，並應檢視行動電話
    原廠出廠證明及號碼等資料，以免購得來路不明之產品，被告又身為一中古物品
    攤販商，更應有上開專業之知識，被告竟於非電訊器材店交易場所，向陌生人購
    買來源不明之物品，且未檢附任何出廠證明等資料，被告辯稱不知該行動電話係
    屬贓物云云，顯係諉卸之詞，不足採信，被告犯行可以認定，應予依法論科。
二、核被告所為，係犯刑法第三百四十九條第二項之故買贓物罪。被告丙○○於同日
    購買三支行動電話之贓物，其中被告購買被害人甲○○○所有行動電話部分雖未
    據公訴人起訴，惟與起訴部分有實質上一罪之關係，本院自得併予審理。另查被
    告前於八十四年間，因妨害秩序案件，經台灣高雄地方法院判處有期徒刑陸月，
    於八十四年四月二十八日執行完畢，此有台灣高等法院檢察署刑案資料查註紀錄
    表在卷可考，被告於前受有期徒刑執行完畢，復犯有期徒刑以上之本罪，應依累
    犯規定，加重其刑。爰審酌被告之品行、犯罪動機、目的、手段、所生之危害及
    犯罪後之態度等一切情狀，量處如主文所示之刑，並諭知易服勞役之折算標準。
據上論結，應依刑事訴訟法第二百九十九條第一項前段，刑法三百四十九條第二項、
第四十七條、第四十二條第二項，罰金罰鍰提高標準條例第一條前段，第二條，判決
如主文。
本案經檢察官汪南均到庭執行職務。
中    華    民    國      八十九    年      一        月      二十六    日
                                    臺灣臺北地方法院刑事第三庭
                                        法  官  吳  淑  惠
右正本證明與原本無異
如不服本判決應於送達後十日內向本院提出上訴狀
                                        書記官  俞  華  民
中    華    民    國      八十九    年      二        月        三      日
附錄本案論罪科刑法條全文：
刑法第三百四十九條
收受贓物者，處三年以下有期徒刑、拘役或五百元以下罰金。
搬運、寄藏、故買贓物或為牙保者，處五年以下有期徒刑、拘役或科或併科一千元以
下罰金。
因贓物變得之財物，以贓物論。


司法院資訊處製作；財團法人民間司法改革基金會備份。
